【裁判字號】    98,易,1616
【裁判日期】    980615
【裁判案由】    違反著作權法
【裁判全文】
臺灣臺中地方法院刑事判決              98年度易字第1616號
公  訴  人  台灣台中地方法院檢察署檢察官
被      告  甲○○
            丙○○
共      同
選任辯護人  張究安律師
上列被告因違反著作權法案件，經檢察官提起公訴（98年度偵字
第8746號），本院判決如下：
    主    文
甲○○、丙○○共同明知係侵害著作財產權之光碟重製物而散布
，各處有期徒刑參月，如易科罰金，均以新台幣壹仟元折算壹日
；甲○○緩刑貳年。
扣案之盜版光碟「2008北京奧運賽事影片」參片沒收。
    犯罪事實
一、甲○○、丙○○均明知「2008北京奧運賽事影片」，係立峰
    國際股份有限公司（下稱立峰公司）經專屬授權而享有著作
    財產權之影音著作，尚在著作財產權存續期間內，非經著作
    財產權人之同意或授權，不得擅自散布侵害著作財產權之光
    碟重製物，亦均明知丙○○於民國97年間，前往大陸北京地
    區參觀奧運之際，其友人所贈送之上開影音DVD光碟三片，
    係未經著作權人之授權或同意而擅自重製，屬侵害著作財產
    權之光碟重製物，竟基於反覆散布盜版光碟重製物之犯意聯
    絡，於97年8月中旬，由丙○○委託甲○○在台中市南屯區
    ○○○街17號7樓之5住處，以家中電腦連線上網至雅虎奇摩
    拍賣網站，利用「sevenyu07」帳號，在該網站網頁上刊登
    以新台幣（下同）100元之價格，販賣上開DVD光碟之訊息及
    照片，供不特定人瀏覽、標購，並登錄行動電話門號及電子
    郵件信箱作為聯絡使用，待買方將款項匯入甲○○所有台中
    南屯路郵局帳戶後，以包裏郵寄予買方，販賣所得則由甲○
    ○、丙○○均分，以此方式侵害立峰公司之著作財產權。其
    間經立峰公司法務專員乙○○於97年10月間，分別以陳政賢
    、陳羅崇、陳怡芳名義上網購買，匯付款項取得盜版光碟三
    片，而報警循線查獲。
二、案經立峰公司訴由台北市府警察局內湖分局報請台灣台中地
    方法院檢察署檢察官偵查起訴。
    理    由
一、上揭犯罪事實，業據被告甲○○、丙○○坦承不諱，核與證
    人即立峰公司法務專員乙○○指述之情節相符，並有盜版光
    碟「2008北京奧運賽事影片」三片扣案，及錄影節目審查合
    格證明書、授權書、公證書、經銷合同、拍賣網頁畫面、自
    動櫃員機交易明細表、電子郵件與網路對談內容列印畫面、
    郵寄包裏封面與內含光碟照片、被告甲○○所有郵局帳戶開
    戶資料、客戶歷史交易清單、通聯調閱查詢單、IP用戶資料
    、拍賣網站會員資料與IP上線紀錄、真品包裝外殼與光碟照
    片附卷可稽。足徵被告甲○○、丙○○之自白與事實相符，
    本件事證明確，被告等犯行均堪認定。
二、核被告甲○○、丙○○所為，均係犯著作權法第91條之1第3
    項前段之明知係侵害著作財產權之光碟重製物而散布罪；意
    圖散布而持有及公開陳列之低度行為已為散布之高度行為所
    吸收，不另論罪。又被告二人間具有反覆散布盜版光碟重製
    物犯罪之犯意聯絡及行為分擔，皆為共同正犯。按刑事法若
    干犯罪行為態樣，本質上原具有反覆、延續實行之特徵，立
    法時既予特別歸類，定為犯罪構成要件之行為要素，則行為
    人基於概括之犯意，在密切接近之一定時、地持續實行之複
    次行為，倘依社會通念，於客觀上認為符合一個反覆、延續
    性之行為觀念者，於刑法評價上，即應僅成立一罪。學理上
    所稱「集合犯」之職業性、營業性或收集性等具有重複特質
    之犯罪均屬之，例如經營、從事業務、收集、販賣、製造、
    散布等行為概念者是（參照最高法院95年度台上字第1079號
    、95年度台上字第4686號、96年度台上字第172號判決意旨
    ）。被告等上揭散布盜版光碟重製物之營業性行為，係在密
    集期間內持續以同一方式進行，具有反覆、延續實行之特徵
    ，依社會客觀通念，應認符合一個反覆、延續性之行為觀念
    ，在刑法評價上，僅成立集合犯之包括一罪。再被告丙○○
    係因受贈盜版光碟，而委由被告甲○○上網販賣，有別於販
    入轉賣之營利犯行，且販賣數量僅三片，所得甚微，情節尚
    輕，致罹最輕法定本刑六月有期徒刑之罪，在客觀上足以引
    起一般人之同情，且二人事後均已坦承上情，並與告訴人立
    峰公司達成和解，賠償立峰公司10萬元，經立峰公司撤回告
    訴（見卷附和解書、撤回告訴狀），犯罪之情狀顯可憫恕，
    認科以最低度刑仍嫌過重，均依刑法第59條規定減輕其刑。
    爰分別審酌被告甲○○、丙○○為圖小利上網販賣盜版光碟
    ，枉顧著作權人智慧結晶，損害告訴人立峰公司之商譽，且
    破壞我國致力保護智慧財產權之國際聲譽，行為雖然可議，
    惟其等販賣之盜版光碟僅三片，獲利甚微，情節尚輕，事後
    均已坦承上情，並與告訴人立峰公司達成和解賠償損害，態
    度良好，被告丙○○係提供盜版光碟，被告甲○○係受託上
    網販賣，販賣所得均分等一切情狀，各處以如主文所示之刑
    ，並均諭知易科罰金之折算標準。末查被告甲○○未曾因故
    意犯罪受有期徒刑以上刑之宣告，有台灣高等法院被告前案
    紀錄表在卷佐憑，因一失慮致觸刑章，犯後態度良好，已如
    前述，其經此偵審程序，當知所警惕而無再犯之虞，本院認
    所宣告之刑，以暫不執行為適當，併予宣告緩刑二年，以啟
    自新。扣案之盜版光碟「2008北京奧運賽事影片」三片，應
    依著作權法第98條但書規定諭知沒收。
據上論斷，應依刑事訴訟法第299條第1項前段，著作權法第91條
之1第3項前段、第98條但書，刑法第11條、第28條、第59條、第
41條第1項前段、第74條第1項第1款，判決如主文。
本案經檢察官陳雅瑩到庭執行職務。
中    華    民    國    98    年     6    月    15    日
                  刑事第二庭    法  官  鍾堯航
以上正本證明與原本無異。
如不服本判決應於收受判決後10日內向本院提出上訴書狀，並應
敘述具體理由；其未敘述上訴理由者，應於上訴期間屆滿後20日
內向本院補提理由書（均須按他造當事人之人數附繕本）「切勿
逕送上級法院」。
                                書記官  吳淑願
中    華    民    國    98    年     6    月    15    日
附錄本案論罪科刑法條全文
著作權法第91條之1：
擅自以移轉所有權之方法散布著作原件或其重製物而侵害他人之
著作財產權者，處三年以下有期徒刑、拘役，或科或併科新台幣
五十萬元以下罰金。
明知係侵害著作財產權之重製物而散布或意圖散布而公開陳列或
持有者，處三年以下有期徒刑，得併科新台幣七萬元以上七十五
萬元以下罰金。
犯前項之罪，其重製物為光碟者，處六月以上三年以下有期徒刑
，得併科新台幣二十萬元以上二百萬元以下罰金。但違反第87條
第4款規定輸入之光碟，不在此限。
犯前二項之罪，經供出其物品來源，因而破獲者，得減輕其刑。


司法院資訊處製作；財團法人民間司法改革基金會備份。
